#### **Damien Pobel**

Né le 12 novembre 1981

Adresse:

401 rue du vieux jonc

01240 Saint-Paul-de-Varax, France

Tél: +33 6 72 54 27 64 E-mail: damien@pobel.fr https://damien.pobel.fr/

# Lead développeur *full stack*

#### Résumé

J'ai seize ans d'expérience pendant lesquelles j'ai notamment assumé les rôles d'administrateur système, d'ingénieur logiciel, de lead développeur ou encore de directeur technique. Je suis toujours particulièrement intéressé par les challenges techniques, j'aime résoudre des problèmes complexes et participer à la création d'applications performantes, utiles et utilisables avec un accent mis sur la qualité, la maintenabilité et le travail en équipe.

En quelques mots (liste non-exhaustive, ouvert à d'autres technologies et pratiques) :

PHP - JavaScript - Web Standards / HTML5 / CSS - Open source - Symfony - CMS - Interface utilisateur - GNU/Linux - git - Web Component - API REST - Mobile - React / Redux - Agile / Scrum / Kanban - Clean code - Domain Driven Development (DDD) - Tests Driven Development (TDD) / Behavior-driven development (BDD)

### Expériences professionnelles

Depuis décembre 2020

Ingénieur logiciel sénior full stack chez Front-Commerce (Télétravail / Toulouse, France)





De juin 2020 à octobre 2020

Lead Développeur backend chez Talkspirit (Télétravail / Montpellier, France)



Talkspirit est un réseau social d'entreprise permettant à la fois la communication en interne et le travail collaboratif.

Développement et maintenance de l'API HTTP servant de source au logiciel. Environnement technique : PHP 7.2, *Domain Driven Development*, *Command Query Responsibility Segregation*, MongoDB,...

De février 2020 à juin 2020

Directeur technique chez Enoptea (Lyon, France)



Enoptea édite une solution logicielle en SAAS à destination des professionnels permettant la gestion globale des contrats et factures d'énergie.

- Fiabilisation et maintenance de l'existant (Microservices, AWS, Lambda, Serverless, Symfony...)
- Ré-architecture
- Renforcement et mise en place de bonnes pratiques de développement
- Encadrement d'une équipe de 8 personnes

De janvier 2018 à janvier 2020



RETAIL THINKING

De avril 2011 à novembre 2017



Lead Développeur chez IWD (Télétravail / Lyon, France)

IWD édite des logiciels d'aide au marchandisage (merchandising) en mode SAAS.

- Conception technique et développement d'une application métier web sous forme de Single Page Application basée sur React / Redux et une API REST écrite en PHP
- Renforcement et mise en place de bonnes pratiques de développement : tests logiciels automatisés, revues de code, injection de dépendances, agilité...
- Encadrement technique d'une équipe de 6 à 10 personnes

Lead Engineer User Interface chez eZ Systems (Lyon, France)

eZ Systems est l'éditeur du CMS eZ Platform (appelé auparavant eZ Publish), un CMS Open Source construit sur le framework Symfony. Pendant plus de 6 ans, j'ai fait partie de l'équipe d'ingénierie en tant que Lead Engineer User Interface. Principales réalisations :

- Conception et développement de la nouvelle interface d'administration d'eZ Platform v2 à base de Web Components avec Polymer et du framework Symfony
- Conception et développement de l'interface d'administration d'eZ Platform sous forme de single page application
- Ré-écriture du CMS eZ Publish avec le framework Symfony
- Revues de code / maintenance

En tant que Lead Engineer User Interface, j'ai géré une petite équipe travaillant sur l'interface d'administration. J'ai aussi été impliqué dans la définition des fonctionnalités avec le product management et dans l'architecture technique du produit.

De février 2007 à mars 2011



Expert technique LAMP chez Smile (Montpellier puis Lyon)

Après avoir fait partie de l'équipe dédiée à la maintenance, j'ai intégré la direction technique en tant qu'Expert technique LAMP. Nos principales responsabilités étaient d'améliorer les process, la qualité des projets et de faire progresser les équipes :

- Audits techniques de projets basés sur eZ Publish, Typo3 ou Magento
- Spécifications techniques
- Support et formations
- Développement et maintenance de sites et d'applications web

De avril 2004 à janvier 2007



Ingénieur logiciel / Administrateur système chez Kaliop (Montpellier, France)

- Développement d'une application web de gestion des risques sanitaires : PHP5, MySQL, XML/XSLT, JavaScript,...
- Administration de serveurs Windows (2000 et 2003) et GNU/Linux (Debian) : web, email, backup
- Migration d'un serveur de messagerie sous Debian GNU/Linux (600 comptes, Postfix, OpenLDAP, SpamAssassin,...)
- Développement d'applications web

## Compétences

Développement logiciel	JavaScript (dans les navigateurs et côté serveur avec Node.js), PHP, HTML5, CSS3, JavaScript, Web Components (Polymer, Vanilla JS,), Shell Script, XSLT, Intérêt pour la qualité et la maintenabilité.  Sensible à l'accessibilité, l'ergonomie et l'expérience utilisateur.
Outils	Utilisation et intégration de nombreux outils et services : CMS (eZ Publish / eZ Platform, Magento,), frameworks ( <b>Symfony</b> ), outils d'indexation (Elasticsearch, Solr,), services d'intégration continue (TravisCI, CircleCI, Jenkins,), virtualisation (Docker,), bases de données ( <b>MySQL</b> , MongoDB,)
Système	Utilisation quotidienne depuis plus de 20 ans de <b>GNU/Linux</b> (principalement Debian et Ubuntu). Administration système pour mes besoins personnels.

## Formation

2001 - 2004	Diplôme d'ingénieur à l'ENSSAT (École Nationale Supérieure de Sciences Appliquées et de
	Technologie) à Lannion (Côtes d'Armor France)
	Spécialité : Logiciel et Systèmes Informatiques

## Langues

Français	Langue maternelle
Anglais	Anglais professionnel courant, pratique quotidienne chez eZ Systems
Espagnol, Allemand	Niveau scolaire

### **Divers**

Centres d'intérêts	Sports, VTT, tennis de table, jardinage/permaculture, logiciels libres, photographie
	Permis B